臺灣高等法院刑事判決
109年度交上易字第310號
上  訴  人  
即  被  告  鄭朝山


上列上訴人因公共危險案件，不服臺灣桃園地方法院109年度審
交易字第228號，中華民國109年7月31日第一審判決（起訴案號
：臺灣桃園地方檢察署109年度偵字第11446號），提起上訴，本
院判決如下：
    主  文
上訴駁回。
    犯罪事實
一、鄭朝山前因公共危險案件，於民國103年9 月23日經臺灣新
    北地方法院以103年度交簡字第5074號判決處有期徒刑四月 
    確定。又因公共危險案件，於103年12月 30日經臺灣新北地
    方法院以103 年度交簡字第7116號判決判處有期徒刑五月確
    定；又因公共危險案件，經原審以103 年度桃交簡字第4046
    號判決判處有期徒刑六月確定，嗣經原審以104 年度聲字第
    1043號裁定合併定應執行有期徒刑十月確定，於104 年6 月
    15日易科罰金執行完畢，詎其仍不知悔改。於109 年3 月27
    日晚間6 時許起至同日晚間8 時許止，在桃園市桃園區樹仁
    三街友人住處內飲用啤酒後，明知飲酒後已達不得駕駛動力
    交通工具之程度，仍基於酒後駕駛動力交通工具之犯意，於
    同日晚間8 時許，自該處駕駛車牌號碼0000－00號自用小客
    車離去，欲返回新北市○○區○○街00號住處，嗣於同日晚間8 
    時21分許，行經桃園市○○區○○○街00號前，因酒後操控力不
    佳，不慎撞擊行人楊懷智（過失傷害部分未據告訴），經警
    據報前往處理，於同日晚間9 時10分許測得其吐氣所含酒精
    濃度達每公升0.61毫克。
二、案經桃園市政府警察局桃園分局移送臺灣桃園地方檢察署檢
    察官偵查起訴。 
　　理  由
甲、程序方面：
一、按刑事訴訟法第159條第1項雖規定，被告以外之人於審判外
    之言詞或書面陳述，除法律有規定外，不得作為證據。惟同
    法第159條之5第1、2項已規定，經當事人於審判程序同意作
    為證據，法院審酌該言詞陳述或書面陳述作成時之情況，認
    為適當者，亦得為證據。又當事人、代理人或辯護人於法院
    調查證據時，知有第159條第1項不得為證據之情形，而未於
    言詞辯論終結前聲明異議者，視為有前項之同意（指同條第
    1項之同意作為證據），此乃第159條第1項所容許，得作為
    證據之例外規定之一。本案所據以認定被告犯罪事實之供述
    證據，檢察官及被告於言詞辯論終結前，均未就上開證據主
    張有刑事訴訟法第159條第1項不得為證據之情形，本院復審
    酌各該證據作成時並無違法及證明力明顯過低之瑕疵等情況
    ，認為適當，是未爭執之供述證據，具有證據能力。
二、本案資以認定犯罪事實之非供述證據，均與本案事實具有自
    然關聯性，且核屬書證、物證性質，又查無事證足認有違背
    法定程式或經偽造、變造所取得等證據排除之情事，復經本
    院依刑事訴訟法第164條、第165條踐行物證、書證之調查程
    序，檢察官及被告對證據能力均未爭執，具有證據能力。
乙、實體方面：
一、認定犯罪事實所憑之證據及理由：
　　上述犯罪事實，業據上訴人即被告鄭朝山於偵查、原審及本
    院審理時均供承不諱，並有桃園市政府警察局道路交通事故
    當事人酒精測定紀錄表、桃園市政府警察局舉發違反道路交
    通管理事件通知單、道路交通事故現場圖、道路交通事故調
    查報告表㈠㈡各1 份、現場照片9 張及監視錄影畫面翻拍照片
    3 張可資佐證，足證被告之自白與事實相符。本案事證明確
    ，被告犯行堪以認定。  
二、論罪科刑：
  ㈠核被告所為，係犯刑法第185條之3第1項第1款之駕駛動力交
    通工具而吐氣所含酒精濃度達每公升0.25毫克以上罪。
　㈡被告有犯罪事實欄所述之犯罪科刑及執行情形，有本院被告
    前案紀錄表在卷可憑，其受徒刑之執行完畢後，五年以內故
    意再犯本案有期徒刑以上之罪，為累犯，而參照司法院大法
    官釋字第775號解釋意旨，被告前已多次犯有公共危險犯行
    ，足顯被告對刑之執行均不知悔改，其前對刑罰之反應力亦
    屬薄弱，此次加重最低本刑，對其人身自由所為之限制自無
    過苛之侵害，依刑法第47條第1項規定加重其刑。
三、維持原判決及駁回上訴之理由：
    本院審理結果，認原審以被告犯罪事證明確，適用刑法第18
    5 條之3 第1 項第1 款、第47條第1 項，刑法施行法第1 條
    之1 第1 項之規定，以被告之責任為基礎，並斟酌刑法第57
    條各款所列事項等一切情狀（見原判決第2頁第18行至第26
    行），已於判決內詳述其理由，判決：鄭朝山駕駛動力交通
    工具而吐氣所含酒精濃度達每公升零點二五毫克以上，累犯
    ，處有期徒刑捌月。核其認定事實、適用法律及量刑，均為
    妥適。被告以原審量刑過重提起上訴，然查：刑事科刑判決
    旨在實現刑罰權之分配正義，法院對有罪被告之科刑，應符
    合罪刑相當之原則，使輕重得宜，罰當其罪，以契合社會之
    法律感情。被告前已有3 次酒後駕車之公共危險犯行，分別
    經臺灣新北、桃園地方法院判決判處有期徒刑四月、五月、
    六月確定，有本院被告前案紀錄表在卷可據，被告仍不知自
    律己行，再次於飲酒後猶駕駛自用小客車行駛於公眾往來之
    道路，危及道路交通安全，顯缺乏尊重其他用路人生命、財
    產安全之觀念，並因而肇事，肇事後為警測得其吐氣所含酒
    精濃度達每公升0.61毫克。而刑法第185條之3酒醉駕車之法
    定刑為二年以下有期徒刑，得併科二十萬元以下罰金，原審
    斟酌被告上述一切情狀，依累犯加重其刑，量處被告有期徒
    刑八月，符合罪刑相當原則，並無科刑過重情形。是被告之
    上訴，為無理由，應予駁回。
據上論斷，應依刑事訴訟法第368條，判決如主文。
本案經檢察官呂光華到庭執行職務。
中　　華　　民　　國　 109　　年　　10 　 月　　29　　日
                  刑事第八庭  審判長法　官 陳世宗
                                    法　官 呂寧莉
                                    法　官 周明鴻
以上正本證明與原本無異。
不得上訴。
                                    書記官 謝雪紅
中　　華　　民　　國　　109 　年　　10　　月　　29　　日
附錄：本案論罪科刑法條全文　　　　　　　　　　　　　　　
中華民國刑法第185條之3
駕駛動力交通工具而有下列情形之一者，處2年以下有期徒刑，
得併科20萬元以下罰金：
一、吐氣所含酒精濃度達每公升零點二五毫克或血液中酒精濃度
    達百分之零點零五以上。
二、有前款以外之其他情事足認服用酒類或其他相類之物，致不
    能安全駕駛。
三、服用毒品、麻醉藥品或其他相類之物，致不能安全駕駛。
因而致人於死者，處3年以上10年以下有期徒刑；致重傷者，處1
年以上7年以下有期徒刑。
曾犯本條或陸海空軍刑法第54條之罪，經有罪判決確定或經緩起
訴處分確定，於五年內再犯第1項之罪因而致人於死者，處無期
徒刑或5年以上有期徒刑；致重傷者，處3年以上10年以下有期徒
刑。